【裁判字號】    92,訴,2374
【裁判日期】    921119
【裁判案由】    毒品危害防制條例
【裁判全文】
臺灣高雄地方法院刑事判決                        九十二年度訴字第二三七四號
    公  訴  人  臺灣高雄地方法院檢察署檢察官
    被      告  甲○○
右列被告因違反毒品危害防制條例案件，經檢察官提起公訴（九十二年度毒偵字第四
一六九號）暨追加起訴，本院判決如左：
    主  文
甲○○連續施用第一級毒品，累犯，處有期徒刑壹年。
    事  實
一、甲○○前於民國八十年間，因違反肅清煙毒條例案件，經本院判處有期徒刑三年
    二月確定，又於八十一年間，同因違反肅清煙毒條例案件，經台灣高等法院高雄
    分院判處有期徒刑三年六月確定，應合併執行有期徒刑六年八月，於八十三年十
    一月十九日假釋出獄，刑期本應至八十八年一月十七始縮刑屆滿，然其於假釋期
    間之八十四年，又因違反槍砲彈藥刀械管制條例案件，經本院判處有期徒刑六月
    ，再經台灣高等法院高雄分院駁回上訴確定，並遭撤銷前開假釋，尚應執行殘刑
  四年一月二十九日，其復於八十八年三月二十四日假釋出獄，並於八十九年十一
    月十九日縮刑期滿，以已執行完畢論，其又於九十年間因施用毒品案件，經本院
    以裁定送觀察、勒戒後，認有繼續施用毒品之傾向，經送強制戒治，屆滿三月後
    停止戒治交付保護管束，於保護管束期滿後，業經台灣高雄地方法院檢察署檢察
    官於九十一年十月九日以九十一年度戒毒偵字第九一三號為不起訴處分確定後，
    五年內仍不知悔改，明知海洛因業經公告列為毒品危害防制條例第二條第一項之
    第一級毒品，仍基於施用第一級毒品之概括犯意，自九十二年三月間某日起至同
    年六月六日中午十二時二十五分許回溯二十四小時內某時（不含公權力拘束之時
    間），連續在其位於高雄市○○區○○里○○路十四之三號附一之住處等地，以
    針筒摻水皮下注射之方式施用海洛因多次。嗣先於九十二年五月十九日下午三時
    許分，為警通知其前往高雄市政府新興分局採尿室採尿而查獲，復於同年六月六
    日中午十二時許，為警在高雄市○○區○○街十八巷二十號查獲。
二、案經高雄市政府警察局鼓山分局報請台灣高雄地方法院檢察署檢察官偵查起訴及
    追加起訴。
    理  由
一、訊據被告甲○○對於其自九十二年三月間某日起至同年五月底止，有連續施用第
    一級毒品海洛因之事實均坦承不諱，惟仍辯稱：我只有施用到九十二年五月底，
    六月份就沒有再施用了云云。然查，被告兩次經警查獲時所採集之尿液，經送台
    灣檢驗科技股份有限公司及高雄市立凱旋醫院檢驗結果均呈嗎啡陽性反應，有該
    公司濫用藥物尿液檢驗報告（編號ＫＺ000000000000號）及該院九
    十二年六月十九日高市凱醫檢字第０一一二八號煙毒尿液檢驗成績書影本各一紙
    附卷可稽；按海洛因經注入人體後，百分之九十以上於二十四小時內，自尿中排
    出，平均可檢出時限，約為四十五小時，亦據行政院衛生署藥物食品檢驗局以八
    十一年九月八日（八十一）藥檢壹字第八一一四四八八五號函，敘述明白，另海
    洛因注射入人體後，水解還原成嗎啡，再循嗎啡之代謝方式排出體外，已據行政
    院衛生署藥物食品檢驗局以（七三）藥檢壹字第０三０二二一號函說明綦詳，是
    被告上開辯詞尚不可採，足認被告確有自九十二年三月間某日起，至同年六月六
    日中午十二時二十五許回溯二十四小時內某時（不含公權力拘束之時間），連續
    施用第一級毒品海洛因之犯行無訛。被告於九十年間因施用毒品案件，經本院以
    裁定送觀察、勒戒後，認有繼續施用毒品之傾向，經送強制戒治，屆滿三月後停
    止戒治交付保護管束，於保護管束期滿後，業經台灣高雄地方法院檢察署檢察官
    於九十一年十月九日以九十一年度戒毒偵字第九一三號為不起訴處分等情，有台
    灣高等法院被告全國前案紀錄表及高雄地方法院檢察署刑案資料查註紀錄表附卷
    可佐，足證被告於停止強制戒治付保護管束期滿並經檢察官為不起訴處分確定後
    ，五年內再犯本件施用第一級毒品罪，並經檢察官向本院聲請強制戒治，即應進
    入訴訟程序審理，毒品危害防制條例第二十三條第二項定有明文，是本件事證明
    確，被告犯行洵堪認定。
二、核被告所為，係犯毒品危害防制條例第十條第一項之施用第一級毒品罪。被告各
    次施用第一級毒品前持有毒品之行為，本均應論以持有之罪，惟各該次持有毒品
    之行為均為其後施用毒品之行為所吸收，是均不另論持有第一級毒品罪。被告多
    次施用毒品犯行，時間緊接，手法相同，所犯又係構成要件相同之罪名，為連續
    犯，應依法論以一罪，並加重其刑。公訴人雖僅就被告於九十二年五月十九日下
    午三時許回溯二十四小時內之某時及同年六月六日中午十二時二十五分許回溯二
    十四小時內之某時，施用第一級毒品海洛因二次之行為起訴；惟被告於九十二年
    三月間某日起，至同年六月六日十二時二十五分許回溯二十四小時內之某時（不
    含公權力拘束時間）之其餘多次施用第一級毒品海洛因犯行，與起訴部分之行為
    有連續犯之關係，為裁判上一罪，本院自得併予審理，附此敘明。被告前於八十
    年間因違反肅清煙毒條例案件，經本院判處有期徒刑三年二月確定，又於八十一
    年間，同因違反肅清煙毒條例案件，經台灣高等法院高雄分院判處有期徒刑三年
    六月確定，應合併執行有期徒刑六年八月，於八十三年十一月十九日假釋出獄，
    刑期本應至八十八年一月十七始縮刑屆滿，然其於假釋期間之八十四年，又因違
    反槍砲彈藥刀械管制條例案件，經本院判處有期徒刑六月，並經台灣高等法院高
    雄分院駁回上訴確定，並遭撤銷前開假釋，尚應執行殘刑四年一月二十九日，其
    復於八十八年三月二十四日假釋出獄，並於八十九年十一月十九日縮刑期滿，以
    已執行完畢論，有卷附台灣高等法院被告全國前案紀錄表在卷可按，其受有期徒
    刑之執行完畢，五年以內再犯有期徒刑以上之罪，為累犯，依法加重其刑，並遞
    加重之。爰審酌被告前已有施用毒品犯行，經公訴人為不起訴處分，自應念及國
    家刑事政策對於初犯施用毒品者，先施以觀察、勒戒及強制戒治，期使斷癮，不
    致再犯，被告竟於前案不起訴處分後，再犯本件施用毒品罪，顯見其毒癮已深，
    無法自拔，非入監服以較長之刑不足以戒絕矯正，惟念其施用毒品僅戕害己身，
    未危及他人等一切情狀，量處如主文所示之刑。
據上論斷，應依刑事訴訟法第二百九十九條第一項前段，毒品危害防制條例第十條第
一項，刑法第十一條、第五十六條、第四十七條，判決如主文。
本案經檢察官乙○○蒞庭執行職務。
中      華      民      國      九十二      年    十一    月    十九    日
                                  臺灣高雄地方法院刑事第八庭
                                      審判長法官  曾逸誠
                                            法官  謝雨真
                                            法官  盧怡秀
右正本證明與原本無異。
如不服本判決，應於判決送達後十日內，向本院提出上訴狀。
                                          書記官  林佳蓉
中      華      民      國      九十二      年    十一    月    十九    日
附錄論罪科刑法條：
毒品危害防制條例第十條
施用第一級毒品者，處六月以上五年以下有期徒刑。
施用第二級毒品者，處三年以下有期徒刑。


司法院資訊處製作；財團法人民間司法改革基金會備份。
